臺灣臺南地方法院民事裁定　　　　　　　　96年度抗字第39號
抗　告　人　乙○○
相　對　人　甲○○
上列抗告人因與相對人間本票裁定強制執行事件，對於中華民國
96年4月10日本院96年度票字2638號裁定提起抗告，本院裁定如
下：
    主  文
抗告駁回。
抗告程序費用新台幣壹仟元由抗告人負擔。
    理  由
一、抗告意旨略以：系爭本票源於第三人郭權澤以所有UD-5076
    號奧迪汽車向台南市振順汽車借款公司依原車使用方式借款
    新台幣（下同）40,000元，由抗告人出具系爭本票作為擔保
    ，據第三人郭權澤（即借款人）自撰聲明書略謂總計已支付
    50,000元以上，則系爭本票所擔保之債務已因清償而不存在
    ，抗告人已檢陳有關證物，提起確認本票債權不存在之訴，
    故提起本件抗告，請求廢棄原裁定等語。
二、按執票人向本票發票人行使追索權時，得聲請法院裁定後強
    制執行，票據法第123條定有明文。又本票執票人依上開法
    條之規定，聲請法院裁定許可對發票人強制執行，係屬非訟
    事件，此項聲請之裁定，及抗告法院之裁定，僅依非訟事件
    程序，以審查強制執行許可與否，並無確定實體上法律關係
    存否之效力，即法院就本票形式上之要件是否具備予審查為
    已足，至該本票債務是否已因清償而消滅，或發票人就票據
    債務之存否有爭執時，應由發票人提起確認之訴，以資解決
    （最高法院56年度台抗字第714號、57年度台抗字第76號判
    例參照）。
三、本件相對人主張：其執有抗告人於民國（下同）91年3月20
    日簽發如附表所示之本票一紙，免除作成拒絕證書，經屆期
    提示，未獲付款，依票據法第123條之規定，聲請裁定於該
    票面金額及自91年3月20日起至清償日止，按年利率百分之6
    計算之利息範圍內許可強制執行等情，已據提出本票正本一
    紙為證，原審裁定予以准許，即無不合。抗告人雖以第三人
    於聲明書中記載已清償逾50,000元為由，檢具該聲明書主張
    系爭本票所擔保之債務已因清償而不存在，提起本件抗告，
    惟查，系爭本票債務是否因清償而消滅，係屬實體上爭執事
    項，非法院於裁定本票准許強制執行之非訟程序中所得審究
    ，原裁定依形式審查無誤，許可強制執行，既無違誤，抗告
    人據此提起本件抗告，請求廢棄原裁定，即為無理由，應予
    駁回。
四、末按非訟事件，依法應由關係人負擔費用者，法院裁定命關
    係人負擔時，應一併確定其數額；非訟事件程序費用之負擔
    ，有相對人者，準用民事訴訟法有關訴訟費用之規定，非訟
    事件法第24條第1項、同法第21條第2項定有明文。又依民事
    訴訟法第78條訴訟費用由敗訴之當事人負擔。抗告人提起本
    件抗告，繳納抗告費1,000元，其抗告既經駁回，爰併裁定
    該抗告費應由抗告人負擔。
五、據上論結，本件抗告為無理由，依非訟事件法第46條、第21
    條第2項、第24條第1項，民事訴訟法第495條之1第1項、第
    449條第1項、第95條、第78條，裁定如主文。
中　　華　　民　　國　　96　　年　　6　　 月　　4　　 日
                  民事第一庭    審判長法　官　洪碧雀
                                      法　官　蔡雅惠
                                      法　官　林逸梅
以上正本證明與原本無異。
如不服本裁定，僅得於收受本裁定正本送達後10日內，以適用法
規顯有錯誤，並經本院許可後，始得向本院提出再抗告。（須附
繕本一份及繳納再抗告裁判費新台幣1,000元）。
中　　華　　民　　國　　96　　年　　6 　　月　　5 　　日
                                      書記官　楊建新
附表：（本票）
┌──┬──────┬─────┬───┬──────┬────┐
│編號│發　票　日  │ 票面金額 │到期日│ 利息起算日 │票據號碼│
│    │            │（新台幣）│      │            │        │
├──┼──────┼─────┼───┼──────┼────┤
│001 │91年3月20日 │40,000元  │未載  │91年3月20日 │CH433283│
└──┴──────┴─────┴───┴──────┴────┘
